【裁判字號】    98,易,3181
【裁判日期】    981111
【裁判案由】    傷害
【裁判全文】
臺灣臺中地方法院刑事判決              98年度易字第3181號
公  訴  人  臺灣臺中地方法院檢察署檢察官
被      告  丙○○
上列被告因傷害案件，經檢察官提起公訴（98年度偵字第18253
號），本院判決如下：
    主    文
丙○○犯傷害罪，處有期徒刑參月，如易科罰金，以新臺幣壹仟
元折算壹日。
    犯罪事實
一、丙○○係乙○○前配偶，為家庭暴力防治法第3條第1款所定
    家庭成員。丙○○於民國98年6月1日11時30分許，在臺中縣
    潭子鄉○○村○○路107號12樓，與乙○○發生口角，竟基
    於傷害之故意，以徒手毆打或以腳踢之方式傷害乙○○，致
    乙○○受有臉部及頭部及右上肢及右下肢多處擦挫傷、雙上
    肢及雙下肢多處挫瘀傷等傷害。
二、案經乙○○訴由臺中縣警察局豐原分局報告臺灣臺中地方法
    院檢察署檢察官偵查起訴。
    理    由
一、訊據被告丙○○固坦承上開時、地與乙○○發生口角，以及
    事後乙○○有受傷等事實，然矢口否認曾出手傷害乙○○，
    辯稱：只是用手碰乙○○的額頭而已，乙○○手腳的傷與其
    無關云云，惟查；
（一）乙○○於98年6月1日前往中國醫藥大學附設醫院就診，其
      所受傷害為：臉部及頭部及右上肢及右下肢多處擦挫傷、
      雙上肢及雙下肢多處挫瘀傷，此有中國醫藥大學附設醫院
      診斷證明書1紙（警卷第15頁）附卷可稽，並有乙○○臉
      部、頭部、手、腳各處受傷之照片9張（警卷第16頁至第
      17  頁）在卷可證。足認乙○○當日確實曾受有診斷證明
      書所述之傷害。
（二）而乙○○於警訊中先稱：「他突然進入我房間跟我要錢，
      我說沒錢，他就一直打我」等情（警卷第10頁）。偵查中
      亦稱：「他有用手打，也有用腳踢，踢到我身體、腳、手
      」等語（偵查卷第5頁），細核乙○○所受下肢之傷害及
      照片中其腳部膝蓋處（警卷第16頁）有受傷之稽證，此傷
      勢部位低下，依常理而言，應非加害人站立時，以徒手得
      以造成，是乙○○所述被告傷害之舉動與其所受之傷勢一
      致，而被告所辯，僅以徒手碰乙○○之額頭云云，實與事
      證不符，應無可採信。
（三）又被告雖稱，當時其子顏孟偉在場目擊云云，然顏孟偉於
      警訊時已稱：「我於98年6月1日上午10時許我在家中，我
      父親丙○○跟我喝酒後在客廳休息，而我回房間休息，後
      來靠近中午時，我有聽到房間外有爭吵聲響，跑出房間來
      看到父母親對立爭吵，但沒有看到現場打架情形，後來我
      看見父親罵我母親，我母親隨後就跑出去了」、「我沒有
      看見乙○○受傷，只看到她摀著臉很難過」（警卷第12頁
      ）等情，是據顏孟偉所述，並未看到傷害之經過情形，此
      部分並不足為被告有利之認定，併此敘明。
（四）綜上所陳，被告空言否認傷害告訴人乙○○，尚屬無憑，
      亦與其他客觀事證不服，難認可採。本案事證已臻明確，
      被告犯行至堪認定。
二、查被告丙○○與告訴人乙○○前有配偶關係，此經2人陳述
    明確，並有個人戶籍資料1紙可憑，渠2人係家庭暴力防治法
    第3條第1款之家庭成員，是被告傷害告訴人，所為係犯刑法
    第277條第1項之普通傷害罪，屬家庭暴力防治法第2條第2款
    之家庭暴力罪。爰審酌被告係告訴人之前配偶，雙方已離婚
    多年，被告竟因私人瑣事與告訴人發生口角衝突即恣意毆打
    告訴人成傷，另參以被告前已有傷害之不良素行，及告訴人
    所受傷害程度之輕重、被告具有高職畢業學歷之智識程度、
    犯罪後並未坦承犯行等一切情狀，量處如主文所示之刑，並
    諭知易科罰金之折算標準。
據上論斷，應依刑事訴訟法第299條第1項前段，家庭暴力防治法
第2條第2款，刑法第277條第1項、第41條第1項前段，刑法施行
法第1條之1第1項、第2項前段，判決如主文。
本案經檢察官甲○○到庭執行職務。
中    華    民    國    98    年    11    月    11    日
                  刑事第八庭    法  官  劉國賓
以上正本證明與原本無異。
如不服本判決應於收受判決後10日內向本院提出上訴書狀，並應
敘述具體理由；其未敘述上訴理由者，應於上訴期間屆滿後20日
內向本院補提理由書（均須按他造當事人之人數附繕本）「切勿
逕送上級法院」。
                                書記官  張隆成
中    華    民    國    98    年    11    月    11    日
附錄論罪科刑法條
中華民國刑法第277條
（普通傷害罪）
傷害人之身體或健康者，處 3 年以下有期徒刑、拘役或 1 千元
以下罰金。
犯前項之罪因而致人於死者，處無期徒刑或 7 年以上有期徒刑
；致重傷者，處 3 年以上 10 年以下有期徒刑。


司法院資訊處製作；財團法人民間司法改革基金會備份。
